臺灣桃園地方法院刑事判決　　　　　　　　　　　　　九十一年度易字第九六六號
　　公　訴　人　臺灣桃園地方法院檢察署檢察官
　　被　　　告　乙○○
右列被告因竊盜案件，經檢察官提起公訴（九十一年度偵緝字第二二七號），本院判
決如左：
        主  文
乙○○竊盜，處有期徒刑柒月。
        事  實
一、乙○○意圖為自己不法之所有，於民國九十年九月八日下午五時許，在桃園縣桃
    園市○○街一一Ｏ號前，未經車主允許，趁機車未上大鎖之便，以自備鑰匙發動
    機車，竊取甲○○所有車牌號碼為ＵＹＲ─二九一號輕機車一輛，得手後偽稱係
    其所借得，交付給不知情友人丙○○（另經公訴人為不起訴處分）騎乘使用，嗣
    於九十年九月八日晚間十一時許，丙○○騎乘前開輕機車至台北縣鶯歌鎮○○路
    二四三號朋友許進輝住處投宿，並將該機車停置在台北縣鶯歌鎮○○路二四三號
    前，嗣於九十年九月十日上午十一時許，為警在上址尋獲該失竊機車始循線知上
    情。
二、案經台北縣警察局三峽分局報告臺灣桃園地方法院檢察署檢察官偵查起訴。
        理  由
一、訊據被告乙○○對於右開事實坦承不諱，被害人甲○○於檢察官偵訊時亦指陳其
    最後一次見到其所有之ＵＹＲ─二九一號輕機車，是於九十年九月八日下午三時
    ，當時將車子停在樓下，而發現遭竊是九十年九月九日凌晨二時，又前開失竊機
    車之車主確為甲○○，並於九十年九月九日三時報案失竊，有車輛竊盜、車牌失
    竊資料查詢報表一紙在卷可稽，可知告訴人甲○○並未允許任何人騎走該車，否
    則當不致有報案之舉。再查，被告於檢察官偵訊時辯稱伊認識被害人甲○○之夫
    丁○○，伊係向丁○○借的云云，然被告於本院審理時自承伊認為丁○○係伊之
    朋友，所以伊就未經丁○○同意，直接以自備鑰匙發動前開機車後騎走使用，可
    見被告非惟未經丁○○同意使用該機車，而該機車既係甲○○所有，丁○○本亦
    無權借予被告使用。綜上，被告自白竊盜犯行堪認與真實相符，此外，復有贓物
    領據、車輛協尋證明單各一紙、贓車照片二幀附卷可憑，本件事證明確，被告犯
    行已堪認定。
二、核被告所為，係犯刑法第三百二十條第一項之竊盜罪。爰審酌被告竊取財物之價
    值、其自少年時期起即有竊盜非行（此有台灣高等法院被告全國前案紀錄表一紙
    可查）、犯罪手段、犯後態度等一切情狀，量處如主文所示之刑。被告所有用以
    竊取機車之自備鑰匙一支，既未扣案，其亦已然不知去向，爰不諭知沒收。
據上論斷，應依刑事訴訟法第二百九十九條第一項前段，刑法第三百二十條第一項，
罰金罰鍰提高標準條例第一條前段，判決如主文。
本案經檢察官楊挺宏到庭執行職務
中      華      民      國      九十一    年    七      月      三      日
臺灣桃園地方法院刑事第一庭
                                      法  官    曾  雨  明
右正本證明與原本無異。
如不服本判決，應於判決送達後十日內向本院提出上訴狀( 應附繕本 )，上訴於
臺灣高等法院。
                                      書記官    戴  育  萍
中        華        民        國    九十一   年     七    月     八     日
附論罪科刑依據之法條：
刑法第三百二十條第一項
意圖為自己或第三人不法之所有，而竊取他人之動產者，為竊盜罪，處五年以下有期
徒刑、拘役或五百元以下罰金。
